【裁判字號】    98,審勞小上,15
【裁判日期】    980831
【裁判案由】    給付薪資
【裁判全文】
臺灣臺北地方法院民事裁定          98年度審勞小上字第15號
上  訴  人  佳訊國際行銷顧問有限公司
法定代理人  丁○○
被  上訴人  乙○○
            丙○○
            甲○○
上列當事人間請求給付薪資事件，上訴人對於中華民國98年7月
21 日本院臺北簡易庭98年度北勞小字第57號第一審判決提起上
訴，本院裁定如下：
    主    文
上訴駁回。
第二審訴訟費用新臺幣壹仟伍佰元由上訴人負擔。
    理    由
一、按關於請求給付金錢或其他代替物或有價證券之訴訟，其標
    的金額或價額在10萬元以下者，適用本章所定之小額程序。
    對於小額訴訟之第一審裁判，得上訴或抗告於管轄之地方法
    院，其審判以合議行之。對於前項第一審裁判之上訴或抗告
    ，非以其違背法令為理由，不得為之。至其上訴狀內應記載
    上訴理由，表明下列各款事項：一原判決所違背之法令及其
    具體內容。二依訴訟資料可認為原判決有違背法令之具體事
    實，民事訴訟法第436條之8第1項、第436條之24、第436條
    之25分別定有明文。另所謂判決違背法令，上訴人以原判決
    有不適用法規或適用不當為上訴理由時，其上訴狀或理由書
    應有具體之指摘，並揭示該法規之條項或其內容，若係成文
    法以外之法則，應揭示該法則之旨趣，倘為司法院解釋或本
    院之判例，則應揭示該判解之字號或其內容，如依民事訴訟
    法第469條所列各款事由提起第三審上訴者，其上訴狀或理
    由書應揭示合於該條款之事實，最高法院67年台上字第2876
    號判例、70年台上字第2027號判例、71年台上字第314號判
    例可資參考。是當事人於小額訴訟程序提起上訴，如依民事
    訴訟法第468條規定，以第一審判決有不適用法規或適用法
    規不當為理由時，其上訴狀或理由書應有具體之指摘，並揭
    示該法規之條項或其內容。若係成文法以外之法則，應揭示
    該法則之旨趣。倘為司法院解釋、或最高法院之判例，則應
    揭示該判解之字號或其內容。如以民事訴訟法第469條所列
    各款情形為理由時，其上訴狀或理由書，應揭示合於該條款
    之事實。上訴狀或理由書如未依此項方法表明者，即難認為
    已對第一審判決之違背法令有具體之指摘，其上訴自難認為
    合法。
二、被上訴人於原審起訴主張：伊於民國98年2月2日任職上訴人
    公司，擔任網路行銷，被上訴人乙○○每月薪資為新臺幣（
    下同）33,000元，被上訴人丙○○、甲○○則各為20,000元
    ，均於98年2月16日離職，任職半個月，上訴人應給付被上
    訴人乙○○16,500元，丙○○、甲○○各10,000元，但上訴
    人只給付丙○○、甲○○各6,790元，尚未足額。為此起訴
    ，並聲明：上訴人應給付被上訴人乙○○16,500元、丙○○
    、甲○○各3,210元。（原審判命上訴人應給付被上訴人乙○○10,000元，丙○○、甲○○各3,210元，被上訴人乙○○就其敗訴部分並未上訴，故其敗訴部分已告確定）。
三、上訴意旨略以：被上訴人自98年2月2日擔任業務人員，依業
    務人員薪資、獎金給與辦法，月薪僅20,000元（底薪18,000
    元＋交通津貼l,000元＋全勤1,000元），被上訴人於98年2
    月13日上班後即未再前來工作，伊自毋庸給付全勤獎金，被
    上訴人之月薪應僅為19,000元，以2月份28日計算，日薪為
    679 元，乘上被上訴人上班之天數10天，伊衹須給付被上訴
    人各6,790元。又伊並未開立離職證明書給被上訴人，原審
    依之認定被上訴人上班半個月，亦有違誤等語。爰提起上訴
    ，並聲明：(一)原判決廢棄；(二)被上訴人在第一審之訴駁回云
    云。
四、經查，上訴人雖以被上訴人上班都未滿1個月，並無全勤獎
    金，又自98年2月2日任職起至98年2月13日離職止，僅10個
    工作天，且其未開立離職證明書，故薪資為6,790元之詞為
    上訴理由，惟觀諸被上訴人於原審所提之離職證明書（見本
    院卷第8、10頁），其上已有上訴人公司名稱，並蓋有上訴
    人公司之統一發票章戳，且為上訴人於原審所不爭執，自堪
    信為真正。又98年2月13日適逢星期五，是離職證明書記載
    離職日為98年2月16日，自無違誤。況上訴人所述者僅係就
    原審法院依爭點調查結果所為證據之取捨、事實之認定為指
    摘，並未就原審判決有何違反法律之事由為具體指摘或表明
    依訴訟資料可認為原審判決有違背法令等具體事實，自難認
    其對原審判決有何違背法令已有具體之指摘。是以上訴人並
    未對原審判決有何違背法令之情事為具體之指摘，揆諸上開
    說明，自不得謂已合法表明上訴理由，其所為上訴，難認為
    合法，應予駁回。
五、本件第二審訴訟費用，確定為如主文第2項所示金額。
六、據上論結，本件上訴為不合法，依民事訴訟法第436條之32
    第1項、第2項、第444條第1項前段、第95條、第78條、第43
    6條之19第1項，裁定如主文。
中    華    民    國    98    年    8     月    31    日
                  勞工法庭  審判長法  官  劉坤典
                                  法  官  蔡和憲
                                  法  官  許純芳
以上正本係照原本作成
本裁定不得抗告
中    華    民    國    98    年    8     月    31    日
                                  書記官  陳怡君


司法院資訊處製作；財團法人民間司法改革基金會備份。
